【裁判字號】    91,破,33
【裁判日期】    990720
【裁判案由】    宣告破產
【裁判全文】
臺灣士林地方法院民事裁定                91年度破字第33號
聲  請  人  林衍鋒律師即丙○○破產管理人
破  產  人  丙○○
代  理  人  林文淵律師
複  代理人  乙○○
上列聲請人因丙○○破產事件，聲請破產終止，本院裁定如下：
    主      文
本件破產終止。
    理      由
一、本件破產管理人聲請意旨略以：破產人丙○○構成破產財團
    之財產處置情況如下：(一)合作金庫商業銀行股份有限公司忠
    孝分行（以下簡稱：合作金庫忠孝分行）帳戶，至民國91年
    10月28日僅餘新臺幣（下同）9,259 元，經聲請人於96年8
    月14日函請合作金庫忠孝分行將之匯入指定專款帳戶，惟迄
    今猶未收受；(二)破產人所有中華商業銀行股份有限公司儲蓄
    部（以下簡稱：中華商銀儲蓄部）帳戶，至91年6 月21日餘
    額為1,051 元，經聲請人於96年8 月14日函請將之匯入指定
    專款帳戶，經中華商銀光復分行於96年8 月22日函覆表示該
    款項業已依法務部行政執行署桃園行政執行處執行命令執行
    ，餘額僅1 元，因此亦未匯入指定專款帳戶；(三)破產人所有
    中華商銀股份1,080 股、中國力霸股份有限公司股份321 股
    均已下市，已無處分實益；(四)破產人持有發票人林李麗藍，
    發票日為87年4 月21日，面額50萬元之支票2 紙；發票人林
    皆得，發票日分別為87年4 月20日、87年4 月27日、87年7
    月30日、87年9 月30日，面額51萬5,000 元、31萬5,000 元
    、100 萬元、100 萬元之支票4 紙，面額共計383 萬元，均
    已逾票款請求時效期間，無法訴請給付票款，且經聲請人聲
    請調解，惟甲○○○、林皆得均未到場致調解不成立；(五)破
    產人原為第三人永大工程無限公司（以下簡稱：永大公司）
    股東，出資額325 萬元，惟於97年7 月18日永大公司以破產
    人丙○○受破產宣告及公司連年虧損停業為由，來函告知依
    公司法第66條辦理破產人丙○○退股事宜，另於97年7 月29
    日來函表示於辦理退股後欲將破產人丙○○原有出資額325
    萬元讓與負責人王清旺，惟聲請人迄今尚未同意簽回；(六)破
    產人所有坐落桃園縣東國段第684 地號土地暨坐落其上建物
    （下稱：系爭不動產），經臺灣桃園地方法院以96年度執字
    第13656 號強制執行在案，其經特別變賣程式後之減價拍賣
    ，仍無人應買，視為撤回執行，惟因另有假扣押事件尚未撤
    銷，是聲請人尚不得處分系爭不動產。又系爭不動產遭第三
    人陳重雄自91年12月起非法占用中，是聲請人原擬訴請返還
    不當得利，惟經債權人臺灣金聯資產管理股份有限公司於98
    年4 月21日函知限命破產人丙○○不得收取租金，聲請人遂
    暫不提起不當得利訴訟。綜上，雖破產人丙○○主張構成破
    產財團之財產為3,818 萬2,647 元，惟聲請人迄今猶未取得
    分文，顯無法清償財團債務3 億3,182 萬3,020 元，為此聲
    請裁定宣告破產人丙○○破產終止等語。
二、按破產宣告後，如破產財團之財產不敷清償財團費用及財團
    債務時，法院因破產管理人之聲請，應以裁定宣告破產終止
    ，破產法第148 條定有明文。
三、經查，本件破產人經本院於92年4 月22日裁定宣告破產，而
    聲請人主張破產財團有上述處置情形，亦有聲請人所提合作
    金庫忠孝分行帳戶資料（本院卷三第9-10頁）、廣和國際法
    律事務所函及回執（本院卷三第35-38 頁）、中華商銀光復
    分行函（本院卷三第39頁）、調解不成立證明書（本院卷第
    42頁）、合作金庫忠孝分行函（本院卷第46頁）、永大公司
    函（本院卷第49頁）、臺灣金聯資產管理股份有限公司存信
    證函（本院卷第97-98 頁）、臺灣桃園地方法院（以下簡稱
    ：桃園地院）視為撤回通知函文（本院卷第113 頁）為證，
    自堪信為真實。又本件破產財團主要之財產，為聲請人所有
    ，門牌號碼桃園縣桃園市○○○路29號地下1 樓、地下2 樓
    建物（即桃園市○○段1115建號、1116建號），及建物坐落
    之桃園市○○段684 地號土地應有部分10萬分之11760 （下
    稱：系爭不動產）。系爭不動產設定有擔保範圍3,468 萬元
    之最高限額抵押權，並經抵押權人臺灣金聯資產管理股份有
    限公司行使別除權聲請強制執行，經桃園地院民事執行處送
    請鑑價結果，系爭不動產價額合計為4,457 萬4,333 元，惟
    經桃園地院3 次減價拍賣結果，以底價合計3,484 萬8,000
    元仍無法拍定。是如加計拍定應代扣之房屋稅、地價稅合計
    327 萬4,460 元（稅捐稽徵法第6 條），系爭不動產於別除
    權人行使權利（3,468 萬元），扣除前述代扣費用後，顯然
    已無餘額。參以破產財團其他財產聲請人有上開無從取得情
    形，92年4 月22日裁定宣告破產迄今，聲請人及前任破產管
    理人吳宜財律師迄未收取分文，足認本件所餘破產財團財產
    顯已不敷清償財團費用及財團債務。本件經本院將聲請人陳
    報破產程序無實益書狀轉送破產人，破產人亦未於本院通知
    期限內表示意見（本院卷第115 頁），堪信破產程序之進行
    ，確已無必要。
四、從而，本件聲請人依破產法第146 條規定，聲請本院裁定宣
    告破產終止，經核於法尚無不合，應予許可。
五、爰依法宣告本件破產程序終止，並裁定如主文。
中    華    民    國    99    年    7     月    20    日
                  民事第一庭  法  官  王本源
以上正本證明與原本無異。
如對本裁定抗告，應於裁定送達後10日內向本院提出抗告狀，並
繳納抗告費新台幣1,000 元。
中    華    民    國    99    年    7     月    22    日
                              書記官  陳淑女

司法院資訊處製作；財團法人民間司法改革基金會備份。
